臺灣高等法院臺南分院民事裁定  100年度非抗字第15號
再 抗 告人  林金足即大山雞場.
            陳俊憲
共同代理人  王森榮律師
            賴柏宏律師
上列再抗告人因與相對人楊呈儀間本票裁定強制執行事件，對於
中華民國一百年五月三十日臺灣臺南地方法院所為（一００年度
抗字第三五號），提起再抗告，本院裁定如下：
      主      文
再抗告駁回。
再抗告程序費用新台幣壹仟元由再抗告人負擔。
      理    由
一、查陳永泰在原法院裁定前，已於民國一百年四月二日死亡，
    有陳永泰個人基本資料查詢結果在卷足參。原裁定所為駁回
    陳永泰抗告之裁定，因無法合法送達，對於陳永泰不發生效
    力。次查非訟事件法並無準用民事訴訟法關於程序停止及承
    受訴訟之規定，即無由再抗告人聲明承受陳永泰訴訟必要，
    先予敘明。
二、第按對於抗告法院以抗告有理由而廢棄或變更原裁定之裁定
    ，或以抗告無理由而駁回抗告之裁定再為抗告，僅得以其適
    用法規顯有錯誤為理由，此參非訟事件法第四十六條準用民
    事訴訟法第四百八十六條第四項規定至明。所謂適用法規顯
    有錯誤者，係指確定判決違背法規或現存判例解釋者而言，
    不包括認定事實不當，或漏未斟酌證據及認定事實錯誤之情
    形在內（最高法院七十一年台再字第二一０號、八十年台上
    字第一三二六號、六十三年台上字第八八０號判例分別參照
    ）。又依民事訴訟法第四百九十五條之一第二項、第四百六
    十九條之一規定，以民事訴訟法第四百六十九條所列各款以
    外事由提起再抗告者，須經再抗告法院之許可，此項許可，
    並以原裁定所涉及之法律見解具有原則上之重要性者為限，
    否則其再抗告即非合法。至於所謂原則上之重要性，係指該
    再抗告事件所涉及之法律問題，意義重大而有加以闡釋之必
    要者之謂。
三、查本件相對人以其執有再抗告人與其他債務人共同簽發，免
    除作成拒絕證書之本票一紙，經向發票人提示未獲付款為由
    ，提出本票一紙為證，聲請裁定准許強制執行。台南地院司
    法事務官以一００年度司票字第三九六號裁定准許強制執行
    （於一百年四月二十六日另以裁定更正「林金足即大山養雞
    場」為「林金足即大山雞場」）後，再抗告人不服提起抗告
    。原法院以再抗告人抗辯發票人林金足即大山雞場、陳俊憲
    之印章係由相對人偽造者，涉及實體事項之爭執，非抗告程
    序所得審酌，因而駁回再抗告人之抗告。次查再抗告人對於
    原裁定聲明不服提起再抗告，惟遍觀其再抗告狀內容，僅爭
    執本票上並無「大山『養』雞場」印文，林金足即大山雞場
    並非發票人云云，惟並無隻字片語表明原裁定有何適用法規
    顯有錯誤，或所涉及之法律見解有原則上重要性而有重加闡
    釋必要之事由，其再抗告自屬不應許可；依上開說明，本件
    再抗告為不合法。
四、據上論結，本件再抗告為不合法，依非訟事件法第四十六條
    、民事訴訟法第四百九十五條之一第二項、第四百八十一條
    、第四百四十四條第一項前段、第九十五條、第七十八條、
    第八十五條第一項前段，裁定如主文。
中    華    民    國   100    年    7     月    29    日
                  民事第二庭    審判長法  官  陳 光 秀
                                      法  官  曾 平 杉
                                      法  官  李 文 賢
上為正本係照原本作成。
不得抗告。
中    華    民    國   100    年    7     月    29    日
                                      書記官  尤 乃 玉